【裁判字號】    97,交簡上,66
【裁判日期】    970731
【裁判案由】    公共危險
【裁判全文】
臺灣高雄地方法院刑事判決            97年度交簡上字第66號
上  訴  人  甲○○
即  被  告
上列上訴人因公共危險案件，不服本院交通法庭中華民國97年1
月29日97年度交簡字第331 號第一審刑事簡易判決（聲請簡易判
決處刑案號：97年度偵字第447 號），提起上訴，本院管轄之第
二審合議庭判決如下：
    主  文
原判決撤銷。
甲○○犯妨害公眾往來安全罪，處拘役伍拾日，如易科罰金，以
新臺幣壹仟元折算壹日。緩刑貳年。
    事  實
一、甲○○於民國（下同）96年12月20日下午3 時30分許（檢察
    官聲請簡易判決處刑書誤載為同日下午3 時50分許），因左
    肩部受傷由配偶乙○○騎乘機車搭載前往診所就醫，而在高
    雄市三民區○○○路921 號前下車之際（該處行車方向為九
    如一路由西往東），因細故在慢車道上停有計程車之停車格
    後方與乙○○發生爭吵，甲○○一時氣憤，雖主觀上已認識
    到手中之安全帽乃圓球狀之物體，拋擲受力後極易滾動，且
    當時九如一路上有車輛往來行駛，倘若將安全帽用力朝前（
    即由西往東方向）拋擲在慢車道上，雖非直接向快車道上拋
    擲，仍極可能滾動到鄰近之快車道上，使行進中之車輛猝不
    及防，造成往來交通之危險，詎其為發洩情緒，仍基於容任
    致生往來危險之未必故意，貿然將手中之安全帽往前拋擲，
    未幾該安全帽果然滾動到鄰近之快車道，適有駕駛車號6K-9
    788 號自小客車沿該快車道行至該處之黃佐漢見狀緊急煞車
    ，同向後方駕駛車號XZ-0490 號自小客車之鄭忠明亦加以煞
    車，然因其同向後方駕駛車號7383-JMc號自小客車之李英杰
    見狀煞車不及而追撞鄭忠明之自小客車，鄭忠明之自小客車
    再追撞黃佐漢之自小客車，造成往來之危險（無人傷亡），
    嗣經警據報前往現場處理而悉上情。
二、案經高雄市政府警察局三民第二分局報告臺灣高雄地方法院
    檢察署檢察官偵查後聲請以簡易判決處刑。
    理  由
一、本件所引用以論罪科刑之審判外書面資料，檢察官及被告甲
    ○○均知為審判外之書面資料，且均同意或無異議作為證據
    ，本院審酌其取證之過程並無瑕疵，且與本案具有關連性，
    未見有何不適當之情形，是依刑事訴訟法第159 條之5 得為
    證據，合先敘明。
二、前揭犯罪事實，業經被告於本院審理時供承不諱，核與證人
    黃佐漢、鄭忠明、李英杰於警詢時以及證人乙○○於本院審
    理時證述事發經過情形相符，此外，復有道路交通事故現場
    圖、道路交通事故調查報告表、交通事故談話紀錄表、現場
    相片可資佐證，足徵被告之自白與事實相符，堪予採信。又
    觀諸現場相片可知，被告所丟擲之物體乃圓球形狀之半罩式
    安全帽，受力後極易滾動，縱使是往慢車道而非往快車道拋
    擲，仍很可能會滾動至鄰近之快車道，此乃吾人生活中極易
    體察之常識。而被告於本院審理時復自承其丟擲安全帽時路
    上有人車通行，證人李英杰於警詢時亦證稱當時車流量算多
    ，則一般人應能輕易預見到倘若安全帽突然滾動至快車道上
    ，極可能使往來行進中之車輛猝不及防而發生危險。依被告
    所提出之國軍高雄總醫院診斷證明書及身心障礙手冊，雖分
    別記載其患有精神分裂症及中度精神障礙，然觀諸被告於事
    發當日晚間6 時許警詢時以及翌日凌晨0 時許偵訊、本院訊
    問時所製作之筆錄，其對於自己因發洩情緒而丟擲安全帽之
    經過情形均能陳述歷歷，可見其於事發當時之精神狀況尚屬
    正常，主觀上應能認知到其在慢車道上拋擲安全帽之舉，極
    可能導致安全帽滾動至快車道，進而致生車輛往來之危險。
    本件雖無證據足認被告之行為有致生往來危險之直接故意，
    然其既已預見此結果之發生，卻為發洩情緒，仍率爾拋擲安
    全帽容任往來危險之發生，其顯有造成公共危險之未必故意
    甚明。綜上所述，本件事證明確，被告犯行應堪認定。
三、至於檢察官聲請簡易判決處刑意旨認被告係「基於壅塞道路
    之犯意，明知高雄市三民區○○○路乃公眾往來之陸路，仍
    將安全帽朝快車道方向拋擲」等情，訊據被告堅決否認此情
    ，辯稱：伊當時係將安全帽丟至慢車道，後來滾至快車道，
    並非朝向快車道拋擲等語，核與證人乙○○於本院審理時證
    述情節相符。另證人李英杰於警詢時亦證稱：當時被告站在
    路邊停車格後方，停車格內停有1 部計程車，被告與1 名女
    子在吵架，突然雙手高舉安全帽往前方（往東）丟擲出去等
    語；證人鄭忠明於警詢時證稱：當時被告站在路邊停車格後
    方，停車格內停有1 部計程車，被告與1 名女子在計程車後
    方，突然被告雙手高舉安全帽往前方（往東）斜丟出去等語
    ；證人黃佐漢於警詢時證稱：並未看見被告丟擲安全帽，只
    有看見安全帽滾動，伊駕車沿九如一路由西往東方向行至九
    如一路921 號前，忽見1 頂安全帽從右前方滾到車前，伊踩
    煞車，安全帽滾到伊車左邊等語。由此可見被告辯稱其並非
    朝快車道丟擲安全帽等語，應非無稽，檢察官聲請意旨謂被
    告係朝向快車道拋擲安全帽一節，尚無足夠之積極證據以資
    證明，尚難認定，併予說明。
四、核被告所為，係犯刑法第185 條第1 項妨害公眾往來安全罪
    。原審依該罪名對被告諭知拘役59日之刑度，固非無見，然
    原審引用檢察官聲請書所載犯罪事實，認被告係基於壅塞道
    路之犯意而將安全帽朝快車道方向拋擲等情，尚有誤會，業
    如前述，被告上訴意旨指摘及此，為有理由，應由本院予以
    撤銷改判。茲審酌被告因吵架一時氣憤，竟在道路上拋擲安
    全帽，造成往來交通之危險，固有非是，然念其素無前科紀
    錄，素行尚佳，此有臺灣高等法院被告前案紀錄表附卷可稽
    ，且於本院審理時尚能供承犯行，犯後態度非劣，又其所為
    雖導致車輛追撞，但幸未造成人員傷亡，黃佐漢等駕駛人亦
    未予以追究，以及其犯罪之手段、所生危害等一切情狀，量
    處如主文所示之刑。復斟酌上情及被告之職業、教育程度、
    家庭經濟狀況等情，諭知易科罰金之折算標準，以資懲儆。
    末查被告素無刑事前科紀錄，此有臺灣高等法院被告前案紀
    錄表附卷可稽，其因與配偶發生爭吵，一時衝動失慮致罹刑
    典，且於本院審理時尚能供承犯行，其經此刑之宣告後，應
    能知所警惕而無再犯之虞，其他發生追撞之駕駛人黃佐漢等
    人亦未表示追究之意，本院綜核各情，認其所宣告之刑以暫
    不執行為適當，爰併予宣告緩刑2 年，以啟自新。
據上論斷，應依刑事訴訟法第455 條之1 第1 項、第3 項、第36
9 條第1 項前段，刑法第185 條第1 項、第41條第1 項前段、第
74條第1 項第1 款，刑法施行法第1 條之1 ，判決如主文。
本案經檢察官丙○○到庭執行職務。
中    華    民    國    97    年    7     月    31    日
                      交通法庭  審判長法  官  林水城
                                      法  官  洪珮婷
                                      法  官  譚德周
以上正本證明與原本無異。
不得上訴。
中    華    民    國    97    年    7     月    31    日
                                      書記官  林雅婷
附錄法條：
中華民國刑法第185條第1項（妨害公眾往來安全罪）
損壞或壅塞陸路、水路、橋樑或其他公眾往來之設備或以他法致
生往來之危險者，處 5 年以下有期徒刑，拘役或 5 百元以下罰
金。
因而致人於死者，處無期徒刑或 7 年以上有期徒刑。致重傷者，
處 3 年以上 10 年以下有期徒刑。
第 1 項之未遂犯罰之。


司法院資訊處製作；財團法人民間司法改革基金會備份。
